【裁判字號】    95,易,124
【裁判日期】    950227
【裁判案由】    毒品危害防制條例
【裁判全文】
臺灣桃園地方法院刑事判決               95年度易字第124號
公  訴  人  臺灣桃園地方法院檢察署檢察官
被      告  甲○○
上列被告因違反毒品危害防制條例案件，經檢察官提起公訴（94
年度毒偵字第6192號、第6495號），本院合議庭裁定改依簡式審
判程序，茲判決如下：
    主  文
甲○○連續施用第二級毒品，累犯，處有期徒刑柒月。扣案之吸
食器、玻璃球各壹組，均沒收；又持有第一級毒品，累犯，處有
期徒刑月。扣案之第一級毒品海洛因（驗餘淨重零點壹公克
）沒收銷燬之。扣案之塑膠袋壹只，沒收之。應執行有期徒刑捌
月。扣案之第一級毒品海洛因（驗餘淨重零點壹公克）沒收銷
燬之。扣案之塑膠袋壹只、吸食器、玻璃球各壹組，均沒收。
    理  由
一、甲○○曾犯有麻醉藥品管理條例、竊盜等前科，其因犯竊盜
    案件，經臺灣雲林地方法院於民國93年7 月30日以93年度易
    字第239 號判決判處有期徒刑5 月，於同年8 月20日判決確
    定。其因施用毒品案件，經本院裁定令入戒治處所施以強制
    戒治，於90年6 月22日強制戒治期滿，經臺灣桃園地方法院
    檢察署檢察官於90年7 月15日以90年度戒偵字第652 號為不
    起訴處分。又因施用毒品案件，經本院於93年5 月6 日以93
    年度桃簡字第443 號判決判處有期徒刑5 月，於同年6 月11
    日判決確定。前開有期徒刑5 月、5 月部分嗣經臺灣雲林地
    方法院裁定定其應執行刑有期徒刑9 月，於94年5 月18日入
    監執行，嗣假釋出獄，假釋期間付保護管束，於94年9 月2
    日保護管束期滿，未執行之刑，以已執行論。詎甲○○仍無
    法戒除毒癮，於強制戒治執行完畢後5 年內，復基於施用第
    二級毒品之概括犯意，自94年9 月13日起至同年11月中旬某
    日止，在其桃園縣大園鄉○○○路202 巷6 號4 樓住處內，
    以將甲基安非他命放置在吸食器或玻璃球內，再以火燒烤產
    生煙霧後吸食之方式，連續多次施用第二級毒品甲基安非他
    命。甲○○復另行基於持有第一級毒品之犯意，自某不詳時
    間起，持有第一級毒品海洛因1 包（驗餘淨重0.13公克，包
    裝袋重0.44公克）。嗣甲○○於94年9 月13日至臺灣桃園地
    方法院檢察署接受採尿，經送驗後呈甲基安非他命陽性反應
    ；另於94年11月24日16時50分許，經警在其桃園縣大園鄉○
    ○○路202 巷6 號4 樓住處內實施搜索，扣得其所有之第一
    級毒品海洛因1 包（驗餘淨重0.13公克，包裝袋重0.44公克
    ）、其所有用以施用甲基安非他命之吸食器、玻璃球各1 組
    ，而查悉前情。
二、案經桃園縣政府警察局龜山分局報告暨臺灣桃園地方法院檢
    察署檢察官簽分偵辦後起訴。
    理  由
一、按被告所犯為死刑、無期徒刑、最輕本刑為3 年以上有期徒
    刑之罪或高等法院管轄第一審案件者外，於準備程序進行中
    ，被告先就被訴事實為有罪之陳述時，審判長得告知被告簡
    式審判程序之旨，並聽取當事人、代理人、辯護人及輔佐人
    之意見後，裁定進行簡式審判程序，刑事訴訟法第273 條之
    1 第1 項定有明文。本件被告甲○○為有罪陳述，且所犯非
    死刑、無期徒刑、最輕本刑為3 年以上有期徒刑之罪或高等
    法院管轄第一審案件，經踐行上開程序後，由合議庭裁定由
    受命法官獨任改依簡式審判程序審理，合先敘明。
二、上開施用第二級毒品甲基安非他命、持有第一級毒品海洛因
    之事實，業據被告甲○○於本院審理時坦承無訛，而被告於
    94 年9月13日至臺灣桃園地方法院檢察署接受採尿，經送驗
    後呈甲基安非他命陽性反應，亦有臺灣尖端先進生技醫藥股
    份有限公司濫用藥物檢驗報告1 紙在卷可佐，復有前述物品
    扣案可資佐證，而扣案之白色粉末1 包經送驗結果，檢出海
    洛因成分，驗餘淨重0.13公克，包裝袋重0.44公克，有法務
    部調查局鑑定通知書1 紙在卷可憑，足見被告前開自白確與
    事實相符，堪以採信。被告前因施用毒品案件，經本院裁定
    令入戒治處所施以強制戒治，於90年6 月22日強制戒治期滿
    ，經臺灣桃園地方法院檢察署檢察官於90年7 月15日以90年
    度戒偵字第652 號為不起訴處分等情，此有臺灣高等法院被
    告前案紀錄表在卷可稽，足認被告係於前案強制戒治執行完
    畢釋放後，5 年內再犯本件施用第二級毒品之罪，與毒品危
    害防制條例第23條第2 項規定相符，殆無疑問。本件事證明
    確，被告犯行堪以認定，應予依法論科。
三、核被告所為，係犯毒品危害防制條例第10條第2 項之施用第
    二級毒品罪、同條例第11條第1 項之持有第一級毒品罪。被
    告持有甲基安非他命之低度行為，為施用之高度行為所吸收
    ，不另論罪。被告先後多次施用第二級毒品甲基安非他命之
    行為，時間緊接，方法相同，所犯構成要件相同之罪名，顯
    係基於概括犯意反覆而為，應依連續犯之規定以一罪論，並
    依法加重其刑。被告所犯前開2 罪間，犯意各異，行為互殊
    ，應予分論併罰。被告有如事實欄一所載之犯罪科刑及執行
    情形，有臺灣高等法院被告前案紀錄表在卷足參，其受有期
    徒刑執行完畢，5 年內再犯本件有期徒刑以上之施用第二級
    毒品罪、持有第一級毒品罪，皆為累犯，均應依刑法第47條
    規定加重其刑。被告所犯施用第二級毒品罪有2 種刑之加重
    事由，爰依刑法第70條之規定遞予加重之。爰審酌被告經強
    制戒治後仍再施用毒品，顯見戒毒意志不堅，惟念其施用毒
    品之犯行乃戕害自身，尚無害及他人，持有海洛因之數量不
    多，且犯罪後坦承犯行等一切情狀，各量處如主文所示之刑
    ，並合併定其應執行之刑，以資懲儆。扣案之第一級毒品海
    洛因（驗餘淨重0.13公克）為本件查獲之第一級毒品，應依
    毒品危害防制條例第18條第1 項前段之規定宣告沒收銷燬之
    。扣案之包裝袋1 只，因經鑑定機關就之與內裝之海洛因分
    別鑑析其重量，業如前述，足見並無不可析離之關係，與扣
    案之吸食器、玻璃球各1 組，依其物質屬性雖尚有其他用途
    ，而非專供施用毒品之器具，然既均為被告所有且係供其持
    有海洛因、施用甲基安非他命之用，此業據被告供陳在卷，
    爰依刑法第38條第1 項第2 款之規定宣告沒收。
據上論斷，應依刑事訴訟法第273 條之1 第1 項、第299 條第1
項前段，毒品危害防制條例第10條第2 項、第11條第1 項、第18
條第1 項前段，刑法第11條前段、第56條、第47條、第51條第5
款、第38條第1 項第2 款，判決如主文。
本案經檢察官古慧珍到庭執行職務。
中    華    民    國    95    年    2     月    27    日
                  刑事第十庭  法  官      蔡和憲
上正本證明與原本無異。
如不服本判決書，應於送達後10日內，向本院提出上訴狀。
                              書記官      常毓生
中    華    民    國    95    年    3     月    1     日
毒品危害防制條例第10條第2項：
施用第二級毒品者，處 3 年以下有期徒刑。


司法院資訊處製作；財團法人民間司法改革基金會備份。
